【裁判字號】    97,上訴,2491
【裁判日期】    970613
【裁判案由】    毒品危害防制條例
【裁判全文】
臺灣高等法院刑事判決               97年度上訴字第2491號
上  訴  人
即  被  告  甲○○
上列上訴人因違反毒品危害防制條例案件，不服臺灣基隆地方法
院97年度訴字第544號，中華民國97年4月29日第一審判決（起訴
案號：臺灣基隆地方法院檢察署97年度毒偵字第737號），提起
上訴，本院判決如下：
    主  文
上訴駁回。
    理  由
一、按不服地方法院之第一審判決而上訴者，應向管轄第二審之
    高等法院為之，且上訴書狀應敘述具體理由。第二審法院認
    為上訴書狀未敘述理由或上訴有刑事訴訟法第362條前段之
    情形者，應以判決駁回之，刑事訴訟法第361條第1項、第
    367條前段定有明文。所謂不服第一審判決之具體理由，必
    係依卷內既有訴訟資料或提出新事證，指摘或表明第一審判
    決有何採證認事、用法或量刑等足以影響判決本旨之不當或
    違法，而構成應予撤銷之具體事由，始足當之；倘僅泛言原
    判決認定事實錯誤、違背法令、量刑失之過重或輕縱，而未
    指出具體事由，或形式上雖已指出具體事由，然該事由縱使
    屬實，亦不足以認為原判決有何不當或違法者，皆難謂係具
    體事由，俾與第二審上訴制度在請求第二審法院撤銷、變更
    第一審不當或違法之判決，以實現個案救濟及節制濫行上訴
    之立法目的相契合。是倘上訴人之上訴書狀雖敘述上訴理由
    ，惟並未具體敘述第一審判決有何不當或違法情形，即與未
    敘述具體理由無異，所為上訴，即非適法。
二、本件原判決依想像競合犯關係，從一重論處上訴人即被告甲
    ○○施用第一級毒品，累犯罪刑（處有期徒刑7月），已詳
    敘所憑之證據與認定之理由。所為論敘，經核並無違背經驗
    法則或論理法則，量刑亦屬允當。被告上訴意旨略謂：上訴
    人購買海洛因時，不知他人用裝過甲基安非他命的袋子裝海
    洛因給伊，方在不知情之情況下連同甲基安非他命一起注射
    入體內，請讓上訴人緩起訴，俾有接受美沙冬替代療法而重
    新做人之機會云云。然上訴人於原審坦承施用海洛因及甲基
    安非他命，且毒品危害防制條例第10條規定施用第一級毒品
    者，處6月以上5年以下有期徒刑，故該罪之最低法定刑為有
    期徒刑6月，上訴人又係累犯，依法應加重其刑，故原判決
    判處其有期徒刑7月，已屬低度刑。其餘上訴意旨並未具體
    指摘原判決於認定事實、適用法律及量定刑罰等有何違法或
    不當，自難謂係具體之上訴理由。依上開說明，其上訴顯不
    合法定程式，應予駁回，並不經言詞辯論為之。
據上論斷，應依刑事訴訟法第367條前段、第372條，判決如主文
。
中    華    民    國    97    年    6     月    13    日
                  刑事第二庭審判長法  官  呂丹玉
                                  法  官  林恆吉
                                  法  官  李麗玲
以上正本證明與原本無異。
如不服本判決，應於收受送達後10日內向本院提出上訴書狀，其
未敘述上訴之理由者並得於提起上訴後10日內向本院補提理由書
狀（均須按他造當事人之人數附繕本）。
                                  書記官  陳啟文
中    華    民    國    97    年    6     月    13    日
附錄：本案論罪科刑法條全文
毒品危害防制條例第10條
施用第一級毒品者，處6月以上5年以下有期徒刑。
施用第二級毒品者，處3年以下有期徒刑。


司法院資訊處製作；財團法人民間司法改革基金會備份。
